臺灣嘉義地方法院刑事判決　　　　　　　 99年度訴字第997號
公　訴　人　臺灣嘉義地方法院檢察署檢察官
被　　　告　張文洲
指定辯護人　本院公設辯護人　顏玲玲
上列被告因違反毒品危害防制條例案件，經檢察官提起公訴（99
年度偵字第1450號），本院判決如下：
    主  文
張文洲販賣第二級毒品，累犯，處有期徒刑肆年。扣案之甲基安
非他命貳拾小包（合計驗餘淨重為陸拾點捌貳柒貳公克）沒收銷
燬之，上述毒品包裝袋貳拾個、電子磅秤壹台、夾鍊袋參包（含
外包裝袋分別為玖拾玖個、壹百零壹個、捌拾柒個）均沒收。
    犯 罪 事 實
一、張文洲前於民國（下同）80年間，因販賣毒品、吸食毒品罪
    ，經臺灣臺中地方法院以80年度重訴字第976號判決分別判
    處有期徒刑11年、3年6月，定應執行有期徒刑14年，上訴後
    ，臺灣高等法院臺中分院以80年度上訴字第1347號判決上訴
    駁回確定，於85年2月15日縮短刑期假釋出監，94年4月4日
    假釋期滿，假釋未經撤銷，視為刑已執行完畢。其明知甲基
    安非他命係毒品危害防制條例規定之第二級毒品，不得持有
    及販賣，其竟基於意圖販賣第二級毒品甲基安非他命之犯意
    ，於99年1月31日晚上，先購入第二級毒品甲基安非他命毛
    重71公克後，在其位於嘉義縣中埔鄉興隆村後13之1號住
    處內，以磅秤將甲基安非他命分裝成20小包後藏於屋內。嗣
    於99年2月10日13時30分，為嘉義市政府警察局持本院核發
    之搜索票前往該處搜索，並扣得甲基安非他命20小包（分別
    驗餘淨重為3.2927公克、3.3082公克、1.6257公克、1.6327
    公克、3.2840公克、3.2905公克、3.2559公克、3.3076公克
    、3.3020公克、3.2820公克、1.6220公克、3.2868公克、3.
    3009公克、3.3125公克、3.2994公克、3.2847公克、3.2913
    公克、3.2759公克、3.2965公克、3.2759公克，合計驗餘淨
    重為60.8272公克）、分裝毒品所用之電子磅秤1台暨張文洲
    所有供犯罪預備之用之夾鍊袋3包（含外包裝袋分別為99 個
    、101個、87個）。
二、案經嘉義市政府警察局移送臺灣嘉義地方法院檢察署偵查起
    訴。
    理  由
一、按被告以外之人於審判外之陳述，經當事人於審判程序同意
    作為證據，法院審酌該言詞陳述或書面陳述作成時之情況，
    認為適當者，亦得為證據，刑事訴訟法第159條之5定有明文
    。查本件認定事實所援引具傳聞性質之書面證據，關於證據
    能力，當事人及辯護人均同意有證據能力（見本院卷第26頁
    ），而本院審酌該等審判外陳述作成當時之過程、內容、功
    能等情況綜合判斷，認具備合法可信之適當性保障而具證據
    能力。
二、上開事實，業據被告於警詢、偵查及本院審理中分別坦承不
    諱，並有嘉義市政府警察局刑事警察大隊搜索扣押筆錄1份
    、扣押物品目錄表、照片7張在卷暨甲基安非他命20小包扣
    案可稽。而扣案之透明結晶20小包，經送請鑑定結果，均檢
    出甲基安非他命、驗餘淨重分別為3.2927公克、3.3082公克
    、1.6257公克、1.6327公克、3.2840公克、3.2905公克、3
    .2559公克、3.3076公克、3.3020公克、3.2820公克、1.622
    0公克、3.2868公克、3.3009公克、3.3125公克、3.2994公
    克、3.2847公克、3. 2913公克、3.2759公克、3.2965公克
    、3.2759公克，合計驗餘淨重為60.8272公克之事實，有行
    政院衛生署草屯療養院99年3月9日草療鑑字第0990300029號
    鑑定書（見偵查卷第16頁至第19頁）在卷可按。又以物易物
    之互易行為，係販賣行為之一種方式，被告圖以毒品換取較
    低廉之電器產品、釣具等，而販入毒品（見警卷第4頁警詢
    筆錄、本院卷第53頁審理筆錄），足見被告販入甲基安非他
    命，主觀上具營利之意圖，至為灼然，參之被告被查獲時所
    採集之尿液，經送請鑑定結果，並無甲基安非他命陽性反應
    ，亦有嘉義市政府警察局偵辦涉嫌毒品案代號與真實姓名對
    照表、臺灣檢驗科技股份有限公司濫用藥物尿液檢驗報告單
    各1紙（見偵查卷第26頁、第27頁）在卷，足見被告所供購
    買該毒品並非供自己施用非虛。本案事證明確，被告犯行堪
    以認定，自應依法論科。
三、再查安非他命係屬毒品危害防制條例第2條第2項第2款所列
    之第二級毒品，核被告所為，係犯毒品危害防制條例第4條
    第2項之販賣第二級毒品罪。又按販賣毒品罪，並不以販入
    之後復行賣出為構成要件，苟以營利為目的，將毒品販入或
    將之賣出，有一於此，其犯罪即經完成，即屬既遂，有最高
    法院88年度台上字第3898號、95年度台上字第3574號判決可
    參，被告係以營利為目的而販入毒品，則其販入毒品之行為
    ，顯已完成，縱尚未及交易，仍應成立販賣既遂罪，公訴人
    認應論以販賣未遂罪（原起訴書認係犯毒品危害防制條例第
    5 條第2項之意圖販賣而持有第二級毒品罪，經公訴檢察官
    更正為同條例第4條第6項、第2項之販賣第二級毒品未遂罪
    ，本院當庭諭知觸犯同條例第4條第2項之罪），尚有未洽，
    然既遂、未遂為犯罪之樣態，不涉及罪名之變更，因之檢察
    官以同一罪名之未遂罪起訴，法院審理結果，認應成立同一
    罪名之既遂罪，自毋庸變更起訴法條（最高法院72年度台上
    字第4800號、87年度台上字第3234號、96年度台上字第5365
    號判決參照）。又被告前於80年間，因販賣毒品、吸食毒品
    罪，經臺灣臺中地方法院以80年度重訴字第976號判決分別
    判處有期徒刑11年、3年6月，定應執行有期徒刑14年，上訴
    後，臺灣高等法院臺中分院以80年度上訴字第1347號判決上
    訴駁回確定，於85年2月15日縮短刑期假釋出監，94年4月4
    日假釋期滿，假釋未經撤銷，視為刑已執行完畢等情，有臺
    灣嘉義地方法院檢察署刑案資料查註紀錄表、臺灣高等法院
    被告前案紀錄表各1份在卷可參，其於受有期徒刑之執行完
    畢後，5年以內故意再犯本件有期徒刑以上之罪，為累犯，
    除法定本刑無期徒刑依法不得加重外，餘應依刑法第47條第
    1項規定，加重其刑。又被告於偵查及審判中均自白上開犯
    行，應依毒品危害防制條例第17條第2項規定減輕其刑，並
    先加後減之。爰依被告於本院之供述及卷內事證等，審酌：
    被告務農、係高中肄業（見警卷第1頁）之智識程度、母親
    年邁（18年生），且有中度視障（見本院卷第30頁中華民國
    身心障礙手冊），意圖營利而販入第二級毒品甲基安非他命
    ，惟能坦承犯行尚知悔悟之態度，且尚未售出即被查獲，參
    之其他販賣第二級毒品於偵查及審判中均自白之類似案例，
    所處刑期大致均於有期徒刑4年以下（參見近半年本院99年
    度訴字第77號、第133號、第204號、第264號、第470號、第
    480號、第492號、第500號、第524號、第647號、第678號、
    第739號、第747號、833號、第889號、第991號判決）暨其
    他等一切情狀，公訴人建議判處有期徒刑7年，尚屬過重，
    爰量處如主文所示之刑，以示懲儆。
四、扣案之透明結晶20小包，經送請鑑定結果，均檢出甲基安非
    他命、合計驗餘淨重為60.8272公克，已如前述，係毒品危
    害防制條例第2條第2項第2款所規定之第二級毒品，應依毒
    品危害防制條例第18條第1項前段之規定，宣告沒收銷燬之
    。上述毒品包裝袋，具防止內容物裸露、逸出及潮濕功能，
    電子磅秤1個，用來分裝毒品，均係供犯罪所用之物，均應
    依毒品危害防制條例第19條第1項規定宣告沒收。夾鍊袋3包
    ，為被告所有且為供犯罪預備之物，均經被告陳明（見本院
    卷第50頁審理筆錄），均依刑法第38條第1項第2款宣告沒收
    。
據上論斷，應依刑事訴訟法第299條第1項前段，毒品危害防制條
例第4條第2項、第17條第2項、第18條第1項前段、第19條第1項
，刑法第11條、第47條第1項、第38條第1項第2款判決如主文。
本案經檢察官陳昭廷到庭執行職務
中    華    民    國    100    年    1    月   2 1    日
                  刑事第二庭    審判長法  官  沈福財
                                      法  官  卓春慧
                                      法  官  黃明展
以上正本證明與原本無異。
如不服本判決應於收受判決後10日內向本院提出上訴書狀，並應
敘述具體理由；其未敘述上訴理由者，應於上訴期間屆滿後20日
內向本院補提理由書（均須按他造當事人之人數附繕本）「切勿
逕送上級法院」。告訴人或被害人如對於本判決不服者，應具備
理由請求檢察官上訴，其上訴期間之計算係以檢察官收受判決正
本之日期為準。
中    華    民    國   100    年    1     月    21    日
                                      書記官  林美足
所犯法條：
毒品危害防制條例第4條第2項
製造、運輸、販賣第二級毒品者，處無期徒刑或7年以上有期徒
刑，得併科新臺幣1千萬元以下罰金。